Minutes et répertoires du notaire Ancelot FANIN, 21 octobre 1568 - 1586 (étude XXXVI)
Archives nationales
- Minutes de Ancelot FANIN, 1568 - 1586; MC/ET/XXXVI/26 - MC/ET/XXXVI/55
  - Minutes. 1575, MC/ET/XXXVI/36; registre. Document détérioré.
    - Vente par honorable homme Nicolas Potier, sr. du Blancmesnil, conseiller du roi maître des requêtes de son hôtel, Loys Potier, écuyer, sr. de Gesvres, conseiller du roi, secrétaire de ses finances, demeurant à Paris, rue Neuve-Saint-Merry, et me. Jehan Boudrye-Vicau, gruyer de la forêt de Dunoy et sr. de la terre et seigneurie de la Gelynderie, en Brie, à demoiselle Catherine Langlois, veuve de Jacques Grosneau, écuyer, sr. de Champenaderie, de 200 l. de rente annuelle et perpétuelle sur la ville de Paris, moyennant la somme de 2 400 l., 30 juin 1575; MC/ET/XXXVI/36
      E. Caron, A travers les minutes des notaires parisiens [étude XXXVI, env. 990 actes], 1559-1577, Paris, 1900, notice n°928 (voir contexte dans le Plan d’orientation général - Notaires de Paris, guides thématiques du Minutier).
      acte de vente; Neuve-Saint-Merri (rue); Potier, Nicolas; Potier, Loys; Boudrye-Vicau, Jehan; Langlois, Catherine; Grosneau, Jacques
    - Mre Jacques Hurault, sr. de Vibraye et de Bretencourt, chevalier conseiller et maître d'hôtel ordinaire du roi, demeurant aud. lieu de Vibraye, comme se portant fort de sa femme, Marguerite Du Pouchet [Poncher], constitue au profit de Jacques Danes, secrétaire du roi, seigneur de Marly-la-Ville, une rente de 100 écus d'or soleil et affecte au paiement de cette rente sa châtellenie de Vibraye et celle de Lancenay, mouvant du roi à cause de son comté du Maine, celles de Bretoncourt et Selmont, au pays chartrain, mouvant du comté de Rochefort., 30 juin 1575; MC/ET/XXXVI/36
      E. Caron, A travers les minutes des notaires parisiens [étude XXXVI, env. 990 actes], 1559-1577, Paris, 1900, notice n°929 (voir contexte dans le Plan d’orientation général - Notaires de Paris, guides thématiques du Minutier).
      constitution de rente; Hurault, Jacques; Du Poncher, Marguerite; Danes, Jacques; maître d'hôtel; secrétaire du roi (Ancien Régime)
    - Vente par Baptiste Charpin [Chappin], écuyer, sr. de Marcilly, demoiselle Guyonne d'Apestigny, sa femme, Antoine de Henault, écuyer, sr. dud. lieu, et demoiselle Claude d'Apestigny, sa femme, demeurant à Paris, rue des Rosiers, à l'enseigne l'Ange Saint-Roch, et noble homme Nicolas Ancelot [Avrillot], sr. de Champlatreux, conseiller du roi et maître ordinaire de ses comptes, et Pierre Damour, sr. de Pierny, conseiller du roi en sa cour du Parlement, à Jehan de Corde, écuyer, sr. du grand et petit Huy en Tournesis, d'une rente de 100 écus d'or soleil, moyennant 1 200 écus d'or soleil., 5 juillet 1575; MC/ET/XXXVI/36
      E. Caron, A travers les minutes des notaires parisiens [étude XXXVI, env. 990 actes], 1559-1577, Paris, 1900, notice n°930 (voir contexte dans le Plan d’orientation général - Notaires de Paris, guides thématiques du Minutier).
      acte de vente; Rosiers (rue des); Chappin, Baptiste; Charpin, Baptiste; Apestigny, Guyonne d'; Apestigny, Claude d'; Henault Antoine de; Avrillot, Nicolas; Damour, Pierre; Decorde, Jean; magistrat; comptable
    - Vente par Antoine Bauldry, sr. de Contournat, en Auvergne, y demeurant, trésorier et payeur de la compagnie de M. de Biron, étant de présent prisonnier au grand Châtelet de Paris et conduit hors le guichet pour passer le contrat ci-après, à honorable homme Claude Choart, bourgeois de Paris de son état et office de trésorier et payeur de la compagnie de M. de Biron, moyennant 4,000 l., à compte sur 6 000 l. dues aud. Choart pour diverses causes (registre)., 16 juillet 1575; MC/ET/XXXVI/36
      E. Caron, A travers les minutes des notaires parisiens [étude XXXVI, env. 990 actes], 1559-1577, Paris, 1900, notice n°931 (voir contexte dans le Plan d’orientation général - Notaires de Paris, guides thématiques du Minutier).
      traité d'office; Bauldry, Antoine; Choart, Claude; trésorier payeur (Ancien Régime)
    - Vente par damoiselle Anne Baguranne [Bafur], dame d'Atis, l'une des dames ordinaires de la reine de Navarre, à Hiérosme de Gueldrop, sr. de Honnecourt, demeurant à Paris, de 550 l. t. de rente sur la ville de Paris, lad. vente consentie pour avoir quittance de la somme de 4 000 l. t. due par la damoiselle d'Atis et appartenant au sr. de Gueldrop, par suite de transports successifs de François Mesnard, fourrier ordinaire de la reine de Navarre, et des héritiers de Mathurin Lussault, orfèvre de la reine, mère du roi, et en outre moyennant la somme de 2 600 l. t. que lad. damoiselle reconnaît avoir reçue du sr. de Gueldrop., 22 juillet 1575; MC/ET/XXXVI/36
      E. Caron, A travers les minutes des notaires parisiens [étude XXXVI, env. 990 actes], 1559-1577, Paris, 1900, notice n°932 (voir contexte dans le Plan d’orientation général - Notaires de Paris, guides thématiques du Minutier).
      acte de vente; Bafur, Antoine; Atis (Mme d'); Gueldrop, Hiérosme de; Mesnard, François; Lussault, Mathurin; Baguranne, Anne; orfèvre
    - Vente par le procureur d'Antoine Budé, écuyer, sr. de Trocy-lès-Montalais, demeurant aud. Trocy, à Jacques Danes, seigneur de Marly-la-Ville, de 150 l. t. de rente garanties tant par le fief, terre et seigneurie de Trocy, mouvant du roi, que par 150 l. t. de rente constituées par me. Martial de Lomenie, le 1er septembre 1571, rachetables à 1,800 l., 30 août 1575; MC/ET/XXXVI/36
      E. Caron, A travers les minutes des notaires parisiens [étude XXXVI, env. 990 actes], 1559-1577, Paris, 1900, notice n°933 (voir contexte dans le Plan d’orientation général - Notaires de Paris, guides thématiques du Minutier).
      acte de vente; Budé, Antoine; Danes, Jacques; Lomenie, Martial de
    - Vente par haute et puissant seigneur et prince Charles de Lorraine, duc du Maine, pair et grand chambellan de France, gouverneur et lieutenant général pour le roi. en ses pays et duché de Bourgogne, noble homme Guillaume de Cizier [Le Cirier], sgr de Neufchelles, Hugues d'Arragon, sgr de Passy, Jehan d'Arragon, secrétaire de Mgr, et dame [duc et ??] Alix, duchesse de Nemours, comme procureurs de haute et puissante dame Anne d'Est, duchesse de Genevois, duchesse de Nemours, comtesse de Genève, marquise de Saint-Sorlin, épouse de très haute et illustre prince Jacquesde Savoie, duc de Genevois 1 et de Nemours, à Jacques Danes, sr. de Marly-la-Ville, d'une rente de 200 écus d'or soleil avec diverses affectations. A cet acte intervient, comme substitué dans les pouvoirs de MM. d'Arragon, noble homme René Dolu, trésorier de la reine d'Écosse, demeurant à Paris, rue Saint-Avoye 2., 3 septembre 1575; MC/ET/XXXVI/36
      E. Caron, A travers les minutes des notaires parisiens [étude XXXVI, env. 990 actes], 1559-1577, Paris, 1900, notice n°934 (voir contexte dans le Plan d’orientation général - Notaires de Paris, guides thématiques du Minutier).
      NOTES: 1. Voici ce que dit Tallemant des Réaux, Historiettes 26 et 27, sur Mlle. de Senneterre: 'Feu M. de Nemours, ce bonhomme qu'on avoit nommé auparavant le prince de Genevois, le premier de la cour qui se soit adonné à faire des galanteries en vers et se soit mis en peine de faire des dessins de carozels et de ballets' (t. I, p. 149).2. Voilà bien des grands noms pour 200 écus de rente.
      acte de vente; Sainte-Avoie (rue); Nemours, Jacques de Savoie (1531-1585, duc de); Le Cirier, Guillaume de; Arragon, Hugues d'; Arragon, Jean d'; Danes, Jacques; Dolu, René; Nemours, Anne (1531-1607, duchesse de); Mayenne, Charles de Lorraine (1554-1611, duc de); grand chambellan de France (Ancien Régime); trésorier
    - Échange entre noble homme François Damoye [Davy], secrétaire de mad. la marquise de Rothelin, demeurant à Paris, rue du Grand-Chantier, près les Enfants-Rouges, aud. hôtel de Rothelin, et Pierre Symon, mercier et valet de chambre ordinaire du roi, demeurant rue des Prouvaires, d'une ferme, sise au village de Gagny, près le pont de Gournay et Villemonble, et 112 arpents de terre labourable, contre la somme de 3 200 l. et une rente de 400 l., 4 septembre 1575; MC/ET/XXXVI/36
      E. Caron, A travers les minutes des notaires parisiens [étude XXXVI, env. 990 actes], 1559-1577, Paris, 1900, notice n°935 (voir contexte dans le Plan d’orientation général - Notaires de Paris, guides thématiques du Minutier).
      échange; Prouvaires (rue des); Davy, François; Symon, Pierre
    - Vente par Denis Mainguet, fils de feu Germain Mainguet, en son vivant receveur de Mgr Illustrissime et Révérendissime Cardinal de Guise, abbé de Saint-Victor, en sa terre et seigneurie de Fontenay, près [sur] le boys de Vincennes, led. Mainguet, âgé de vingt et un ans et plus, ainsi qu'il l'a déclaré, de 100 sols de rente., 15 septembre 1575; MC/ET/XXXVI/36
      E. Caron, A travers les minutes des notaires parisiens [étude XXXVI, env. 990 actes], 1559-1577, Paris, 1900, notice n°936 (voir contexte dans le Plan d’orientation général - Notaires de Paris, guides thématiques du Minutier).
      acte de vente; Mainguet, Denis; Mainguet, Germain; abbé
    - Échange entre noble seigneur Joseph de Vigny, sr. dud. lieu, en ' Bourbonnais, enseigne de la compagnie de M. de la Chapelle des Ursins, au nom et comme se portant fort de damoiselle Jehanne de Montliard, son épouse, et noble homme Jacques Danes, sr. de Marly-la-Ville, des fiefs de Belloy et Flaubert, bailliage de Senlis, ce dernier contenant 75 arpents à la mesure du roi, le tout provenant de la succession de Gilbert de Vigny, contre 500 l. t. de rente vendues au sr. de Marly par haute et puissante princesse Mad. Phelippes de Montespedon, princesse de la Roche-sur-Yon, duchesse de Beaupréau, et autres valeurs. Le sr. de Vigny vend immédiatement toutes ces rentes par actes des 5 et 7 novembre., 29 octobre 1575; MC/ET/XXXVI/36
      E. Caron, A travers les minutes des notaires parisiens [étude XXXVI, env. 990 actes], 1559-1577, Paris, 1900, notice n°937 (voir contexte dans le Plan d’orientation général - Notaires de Paris, guides thématiques du Minutier).
      échange; Vigny, Joseph de; Vigny, Gilbert de; Montliard, Jehanne de; Danes, Jacques; Montespedon, Phelippes de
    - Vente par Jehan Jobert, marchand apothicaire et épicier, bourgeois de Paris., 22 novembre 1575; MC/ET/XXXVI/36
      E. Caron, A travers les minutes des notaires parisiens [étude XXXVI, env. 990 actes], 1559-1577, Paris, 1900, notice n°938 (voir contexte dans le Plan d’orientation général - Notaires de Paris, guides thématiques du Minutier).
      acte de vente; Jobert, Jehan; commerçant; pharmacien
    - Bail par Jacques Danes, sgr de Marly-la-Ville et des fiefs de Belloy et Flobert, de la maison seigneuriale de Belloy et terres, moyennant 400 l. t. et 10 muidtz de grain., 23 novembre 1575; MC/ET/XXXVI/36
      E. Caron, A travers les minutes des notaires parisiens [étude XXXVI, env. 990 actes], 1559-1577, Paris, 1900, notice n°939 (voir contexte dans le Plan d’orientation général - Notaires de Paris, guides thématiques du Minutier).
      bail; Danes, Jacques
  - Minutes. 1575 - 1576, MC/ET/XXXVI/37
    ' Mynutes non enregistrées '.
    - Quittance par Annibal Aubin, agent des fourrages de Mgr le duc de Ferrare, demeurant à Paris rue neuve Saint-Paul, à Nicolas Daillaincourt, capitaine de la garenne Saint-Denys, de la somme de 1 200 l., 1575
      E. Caron, A travers les minutes des notaires parisiens [étude XXXVI, env. 990 actes], 1559-1577, Paris, 1900, notice n°923 (voir contexte dans le Plan d’orientation général - Notaires de Paris, guides thématiques du Minutier).
      quittance; Aubin, Annibal; Daillaincourt, Nicolas
    - Transport par très haute et puissante dame Fulbra Pira, dame de Randan, veuve de de haut et puissant s. me. Charles de la Rochefoucauld, en son vivant chevalier de l'ordre du roi capitaine de 50 hommes d'armes et colonel général de l'infanterie des Suisses, à Gilbert de Saillard, dit de Fontbars, son receveur en ses terre et seigneurie de Randan., mars 1575
      E. Caron, A travers les minutes des notaires parisiens [étude XXXVI, env. 990 actes], 1559-1577, Paris, 1900, notice n°922 (voir contexte dans le Plan d’orientation général - Notaires de Paris, guides thématiques du Minutier).
      cession; Pira, Fulbra; La Rochefoucauld, Charles de; Saillard dit de Fontbars, Gilbert de; officier (armée)
    - Inventaire dressé par les notaires Fanin et Margue après le décès de Nicole Thomas, femme de Gilles Foulon, marchand cordonnier, et bourgeois de Paris, demeurant rue aux Houes 1., 18 avril 1575
      NOTES: 1. Aujourd'hui aux Ours.
      E. Caron, A travers les minutes des notaires parisiens [étude XXXVI, env. 990 actes], 1559-1577, Paris, 1900, notice n°924 (voir contexte dans le Plan d’orientation général - Notaires de Paris, guides thématiques du Minutier).
      inventaire après décès; Thomas, Nicole; Foulon, Gilles; commerçant; cordonnier
    - Marché de charpenterie pour faire des travaux le long du mur des Quinze-Vingts dans la maison de Pierre du Halde, premier valet de chambre du roi, sise rue Saint-Thomas-du-Louvre., 5 juin 1575; MC/ET/XXXVI/37
      Lieux et monuments à Paris au XVIe siècle (1070 actes), par C. Grodecki, 1971-1986 (fichier papier entièrement dématérialisé; voir contexte dans le Plan d’orientation général - Notaires de Paris, guides thématiques du Minutier).
      Date de création de la notice: 2009
      marché; Saint-Thomas-du-Louvre (rue); Duhalde, Pierre; officier de la Chambre du roi (Ancien Régime)
    - Vente par Baptiste Charpin [Chappin], écuyer, sr. de Marcilly, demoiselle Guyonne d'Apestigny, sa femme, Antoine de Henault, écuyer, sr. dud. lieu, et demoiselle Claude d'Apestigny, sa femme, demeurant à Paris, rue des Rosiers, à l'enseigne l'Ange Saint-Roch, et noble homme Nicolas Ancelot [Avrillot], sr. de Champlatreux, conseiller du roi et maître ordinaire de ses comptes, et Pierre Damour, sr. de Pierny, conseiller du roi en sa cour du Parlement, à Jehan de Corde, écuyer, sr. du grand et petit Huy en Tournesis, d'une rente de 100 écus d'or soleil, moyennant 1 200 écus d'or soleil., 5 juillet 1575; MC/ET/XXXVI/37
    - Vente par Antoine Bauldry, sr. de Contournat, en Auvergne, y demeurant, trésorier et payeur de la compagnie de M. de Biron, étant de présent prisonnier au grand Châtelet de Paris et conduit hors le guichet pour passer le contrat ci-après, à honorable homme Claude Choart, bourgeois de Paris de son état et office de trésorier et payeur de la compagnie de M. de Biron, moyennant 4,000 l., à compte sur 6 000 l. dues aud. Choart pour diverses causes (liasse)., 16 juillet 1575; MC/ET/XXXVI/37
    - Vente par noble homme Guillaume Le Beau, conseiller du roi, trésorier de la marine de Ponant, de diverses pièces de terre., 4 décembre 1575
      E. Caron, A travers les minutes des notaires parisiens [étude XXXVI, env. 990 actes], 1559-1577, Paris, 1900, notice n°942 (voir contexte dans le Plan d’orientation général - Notaires de Paris, guides thématiques du Minutier).
      acte de vente; Le Beau, Guillaume
    - Procès-verbal à la requête de Bertrand de Roquart, écuyer et gentilhomme servant ordinaire du roi, héritier du feu sr. Pasquier de Roquart, son oncle, dressé par les notaires en l'hôtel de noble homme François de Vigny, receveur de la ville de Paris, sis rue Geoffroy-Lasnier, héritier du sr. François de Vigny, son père, aussi receveur de la ville de Paris, tendant à obtenir titre de 250 l. de rente, faisant moitié de celle de 500 l, vendues aud. feu sr. de Rocquart, le 15 novembre 1566, par MM. les prévôt des marchands et échevins de la ville de Paris, sur 12 500 l. de rente vendues par le roi à la ville de Paris, à prendre sur son droit de gabelles de Troyes, en Champagne., 7 décembre 1575
      E. Caron, A travers les minutes des notaires parisiens [étude XXXVI, env. 990 actes], 1559-1577, Paris, 1900, notice n°940 (voir contexte dans le Plan d’orientation général - Notaires de Paris, guides thématiques du Minutier).
      procès-verbal; Geoffroy-l'Asnier (rue); Roquart, Bertrand de; Roquart, Pasquier de; Vigny, François de
    - Acte par lequel Raoul de Caussade, sr. baron de Thomies, et Loys de Caussade, baron de Montbrun, frères, enfants et héritiers de François de Caussade, baron desd. lieux, et voulant voyager, se substituent l'un à l'autre dans les biens meubles et immeubles que leur appartiennent et appartiendront au jour et heure de leur décès, sauf le cas de mariage du premier mourant. Signé: R. de Caussade, Louys de Caussade., 10 décembre 1575
      E. Caron, A travers les minutes des notaires parisiens [étude XXXVI, env. 990 actes], 1559-1577, Paris, 1900, notice n°941 (voir contexte dans le Plan d’orientation général - Notaires de Paris, guides thématiques du Minutier).
      substitution; Caussade, Raoul de; Caussade, Loys de; Caussade, François de
  - Minutes. 1576, janvier - 21 novembre, janvier - 21 novembre 1576; MC/ET/XXXVI/38; cahier
  - Minutes. 1577, janvier - 14 décembre, janvier - 14 décembre 1577; MC/ET/XXXVI/39; registre. Document détérioré.
    La fin de l'article manque.
    Couverture constituée par un fragment de l'acte concernant une donation par une dame de Brion à l'hôpital de la Trinité, 1577.
    - Trente-neuf laboureurs de Villejuif s'engagent solidairement à servir à Pierre de Caen l'aîné, bourgeois de Paris une rente de 41 l. 13 s. 4 d., moyennant la somme de 500 l. empruntée pour subvenir aux affaires de la communauté des habitants dud. lieu et versée entre les mains d'Antoine Barillot, leur procureur., 14 janvier 1577; MC/ET/XXXVI/39
      E. Caron, A travers les minutes des notaires parisiens [étude XXXVI, env. 990 actes], 1559-1577, Paris, 1900, notice n°943 (voir contexte dans le Plan d’orientation général - Notaires de Paris, guides thématiques du Minutier).
      Villejuif (Val-de-Marne); Caen, Pierre de; Barillot, Antoine
    - Échange entre Jacques Danes, sgr de Marly-la-Ville, et Claude Clausse, écuyer, sgr. de Pons, âgé de vingt-cinq ans, fils et héritier pour partie de messir Cosme Clausse, chevalier, segnieur de Marchaulmont, de Fleury-en-Bière, et de Courantes en Gâtinais, conseiller du roi, secrétaire d'État de ses finances, et de dame Marie de Burgensis. Claude Clausse cède à Jacques Danes une grande maison, sise à Gonesse, et 120 arpents de terre en dépendant, plus un grand nombre de pièces de terre, contre 1,500 l. t. de rente en trois parties, savoir: 500 l. constituées aud. Danes, sgr. de Marly, par Mgr Léonard d'Orléans, duc de Longueville, comte de Toutteville, marquis de Rothelin, et Mad. Marie de Toutteville, son épouse, et autres codébiteurs solidaires; 500 l. constituées par Jeanne, par la grâce de Dieu reine de Navarre, dame souveraine de Béarn, duchesse de Beaumont et duchesse douairière du Vendômois, et trois autres codébiteurs solidaires; 500 l. constituées par N. Damoiselle Marie de Hacqueville, veuve de Jean de Baillon, et autres codébiteurs solidaires. 1, 12 février 1577; MC/ET/XXXVI/39
      NOTES: 1. Il est à remarquer que dans les obligations des princes et des grands seigneurs, le préteur stipulait l'engagement solidaire de leurs officiers et souvent d'un bourgeois de Paris, contre lequel les poursuites étaient plus faciles.
      E. Caron, A travers les minutes des notaires parisiens [étude XXXVI, env. 990 actes], 1559-1577, Paris, 1900, notice n°944 (voir contexte dans le Plan d’orientation général - Notaires de Paris, guides thématiques du Minutier).
      échange; Danes, Jacques; Clausse, Claude; Clausse, Cosme; Burgensis, Marie de; Longueville, Léonor d'Orléans (1540-1573, duc de); Hacqueville, Marie de; Baillon, Jean de; Bourbon, Marie de (1539-1601)
    - Vente par honnorable homme François Gobelin, marchand-et-bourgeois-de-Paris, et Nicolas Gobelin, son frère, bourgeois de Paris, à honnorable homme Valentin Turgis [Targer], leur beau-frère, à cause de Catherine Gobelin, leur soeur, led. Turgis [Targer], marchand-et-bourgeois-de-Paris, de 13 l. 6 s. 8 d. faisant les 2/3 de 20 l. de rente provenant du partage de la succession de feu François Gobelin, dont l'autre tiers appartenait aud. Valentin Turgis [Targer]., 3 mars 1577; MC/ET/XXXVI/39
      E. Caron, A travers les minutes des notaires parisiens [étude XXXVI, env. 990 actes], 1559-1577, Paris, 1900, notice n°945 (voir contexte dans le Plan d’orientation général - Notaires de Paris, guides thématiques du Minutier).
      acte de vente; Gobelin, François; Gobelin ,Catherine; Targer, Valentin; commerçant
    - Furent présents Domp Jacques Arnelot, prieur, docteur en théologie, Domp François Desmoulins, sous-prieur et secrétaire, aussi docteur en théologie, Domp Claude Regnoul, premier compagnon de l'ordre, Domp Antoine Bureau, second compagnon de l'ordre, Domp Denis Martineau, grand celerier, et autres tous prêtres et religieux profès de l'église, prieuré et couvent de M. Saint-Martin-des-Champs. Disans que pour subvenir au paiement de la somme à laquelle led. couvent de Saint-Martin-des-Champs a été taxé et tarifé pour sa quote-part et portion des 50 000 écus d'or de rente accordés au roi par Mgr le pape à prendre sur les biens du clergé de ce royaume, attendu que pour le présent lesd. prieur et couvent n'ont aucun denier. Jacques Danes, secrétaire du roi sgr. de Marly-la-Ville, leur promet bailler 6 000 l. contre la constitution de 500 l. t. de rente., 4 mars 1577; MC/ET/XXXVI/39
      E. Caron, A travers les minutes des notaires parisiens [étude XXXVI, env. 990 actes], 1559-1577, Paris, 1900, notice n°946 (voir contexte dans le Plan d’orientation général - Notaires de Paris, guides thématiques du Minutier).
      contrat; Amelot, Jacques; Desmoulins, François; Regnoul, Claude; Martineau, Denis; Danes, Jacques; docteur d'université
    - Aveu par François Thomas, marchand vinaigrier, propriétaire d'une maison hors la porte Montmartre, rue du Temps-Perdu 2 d'une rente de 40 s. t. due à noble homme ...docteur régent de la Faculté de médecine en l'Université de Paris., 12 avril 1577; MC/ET/XXXVI/39
      NOTES: 2. Aujourd'hui rue Saint-Joseph
      E. Caron, A travers les minutes des notaires parisiens [étude XXXVI, env. 990 actes], 1559-1577, Paris, 1900, notice n°947 (voir contexte dans le Plan d’orientation général - Notaires de Paris, guides thématiques du Minutier).
      Montmartre (faubourg); Thomas, François; commerçant; vinaigrier
    - Bail d'une maison rue où soulait avoir un jeu de paume, moyennant sept vingt dix l., 17 avril 1577; MC/ET/XXXVI/39
      E. Caron, A travers les minutes des notaires parisiens [étude XXXVI, env. 990 actes], 1559-1577, Paris, 1900, notice n°948 (voir contexte dans le Plan d’orientation général - Notaires de Paris, guides thématiques du Minutier).
      bail; Troussevache (rue)
    - Vente par Denis Choart, marchand bourgeois de Paris, à Jacques Danes, etc., de 333 l. 6 s. 8 d. de rente sur une grande maison à Paris, ayant issue rues Comtesse-d'Artois 1 et Montmartre, et une autre rue Saint-Honoré, devant la petite rue des Bourdonnais, ayant issue sur la rue de la Boucherie-de-Beauvais et la moitié d'une maison rue Saint-Denis, au coin de la rue Perrin-Gosselin., 22 mai 1577; MC/ET/XXXVI/39
      E. Caron, A travers les minutes des notaires parisiens [étude XXXVI, env. 990 actes], 1559-1577, Paris, 1900, notice n°949 (voir contexte dans le Plan d’orientation général - Notaires de Paris, guides thématiques du Minutier).
      NOTES: 1. rue Comtesse-d'Artois prend son nom de l'ancien hôtel d'Artois. Elle est aujourd'hui comprise dans la rue Montorgueil. (Lazare, Dictionnaire des rues de Paris)
      acte de vente; Comtesse-d'Artois (rue de la); Montmartre (rue); Saint-Honoré (rue); Saint-Denis (rue); Choart, Denis; Danes, Jacques; commerçant
    - Donation d'une rente de 6 l. 13 s. 4 d. due par Michel Thouin, tissutier et rubanier, rue Guérin-Boisseau, et Michel Gaudin, maître arbalétrier et artilleur, rue de la Tixeranderie., 2 juin 1577